【裁判字號】    99,訴,108
【裁判日期】    990211
【裁判案由】    毒品危害防制條例
【裁判全文】
臺灣臺中地方法院刑事判決               99年度訴字第108號
公  訴  人  臺灣臺中地方法院檢察署檢察官
被      告  甲○○
上列被告因違反毒品危害防制條例案件，經檢察官提起公訴（98
年度毒偵字第4145號、4416號），經本院合議庭裁定適用簡式審
判程序，本院判決如下：
    主    文
甲○○施用貳次第一級毒品，均累犯，各處有期徒刑柒月。又施
用第二級毒品，累犯，處有期徒刑月。應執行有期徒刑壹年貳
月。
    犯罪事實
一、甲○○前因施用毒品案件，經法院裁定令入戒治處所施以強
    制戒治後，於民國92年3月25日執行完畢釋放。又其曾因犯
    麻醉藥品管理條例、肅清煙毒條例、懲治盜匪條例等案件，
    經法院分別判處有期徒刑3年、4月、6年6月確定，定應執行
    刑9年6月，於88年10月12日縮短刑期假釋出監併付保護管束
    ，嗣經撤銷假釋入監接續執行。又再犯毒品危害防制條例、
    竊盜等案件，經法院分別判處有期徒刑10月、4月、1年8月
    確定，嗣經減刑，定應執行有期徒刑1年7月，於97年12月9
    日因縮刑假釋出監，於98年6月1日保護管束期滿，而執行完
    畢。詎其猶不知悔改，復基於施用第1級毒品海洛因之犯意
    ，於98年9月3日14時許，在臺中市南屯區春社里16鄰春社東
    巷15號住處，施用第一級毒品海洛因1次；復於同年9月7日
    19時50分許為警採尿往前回溯96小時內之某時，在不詳地點
    ，施用第二級毒品甲基安非他命1次；及於98年10月6日21
    時45分許，為警採尿往前回溯96小時內之某時，在不詳地點
    ，施用第一級毒品海洛因1次。嗣分別於98年9月7日19時30
    分許，在臺中縣大里市○○街257號前，為警查獲；及於98
    年10月6日21時40分許，在臺中縣大里市○○路536號前，因
    形跡可疑，為警攔檢，並經其同意採集其尿液送驗後查獲。
二、案經臺中縣警察局霧峰分局報請臺灣臺中地方法院檢察署檢
    察官偵查起訴。
    理    由
一、訊據被告甲○○對於上揭施用毒品之犯罪事實坦承不諱，且
    為警於98年9月7日、同年10月6日查獲當日所採之尿液經送
    檢驗後，分別呈甲基安非他命、可待因、嗎啡及可待因、嗎
    啡陽性反應，此有詮昕科技股份有限公司濫用藥物尿液檢驗
    報告2紙在卷可稽。足見被告自白於98年9月3日14時許施用
    第一級毒品海洛因部分，核與事實相符，應堪採信。又益徵
    被告各於98年9月7日、同年10月6日為警採集尿液回溯96小
    時內某時，亦有施用第二級毒品甲基安非他命及第一級毒品
    海洛因至少一次之犯行。另被告前因施用毒品案件，經本院
    裁定令入戒治處所接受強制戒治，於92年3月25日執行完畢
    釋放，其於前次施用毒品受強制戒治執行完畢後，5年內曾
    再犯施用毒品之罪嫌，並經法院判刑確定，有刑案資料查註
    紀錄表、全國施用毒品案件紀錄表、刑案人犯在監所最新資
    料報表各1份在卷可參。依毒品危害防制條例93年1月9日修
    正後之規定，僅限於「初犯」及「5年後再犯」二種情形，
    始應先經觀察、勒戒或強制戒治程序。倘被告於5年內已再
    犯，經依法追訴處罰，縱其第3次(或第3次以上)再度施用毒
    品之時間，在初犯經觀察、勒戒或強制戒治執行完畢釋放5
    年以後，已不合於「5年後再犯」之規定，且因已於「5年內
    再犯」，顯見其再犯率甚高，原實施觀察、勒戒或強制戒治
    ，已無法收其實效，即應依該條例第10條處罰。(最高法院
    97年度第5次刑事庭會議決議參照)。綜上，被告所犯上開毒
    品危害防制條例第10條之罪，堪以認定。
二、核被告甲○○所為，係犯毒品危害防制條例第10條第1項、
    第2項之施用第一級、第二級毒品罪。所犯施用第一級及第
    二級毒品之罪，罪名不同，犯意各別，應分論併罰。被告施
    用毒品前所持有毒品之低度行為，為施用之高度行為所吸收
    ，不另論罪。另被告先後2次施用毒品海洛因之犯行，論以
    數罪併罰。又被告有事實欄所述前科，有台灣高等法院被告
    前案紀錄表1份附卷可佐，五年之內再故意犯有期徒刑以上
    之本案各罪，均屬累犯，爰依刑法第47條第1項均各加重其
    刑。爰審酌被告施用毒品係自戕之病態行為，及犯後坦承犯
    行等一切情狀，分別量處如主文所示之刑，並定其應執行刑
    。
三、慈濟功德會證嚴上人在靜思語中開示「一個人不怕錯，就怕
    不改過」、「一個人最大的成就，就是從失敗中站起來」、
    「改變自己是自救，影響別人是救人」、「做該做的事是智
    慧，做不該做的事是愚痴」、「因緣果報，要種善因，斷惡
    緣」、「有心就有福，有願就有力，願有多大，力就有多大
    」，期望被告甲○○能體認上述開示，發好願交一些好朋友
    ，斷絕與吸毒朋友來往，下定決心改過，遠離毒品禍害，服
    刑完後，重新做人，為家人、為社會做些有貢獻的事。
據上論斷，應依刑事訴訟法第273條之1第1項、第299條第1項前
段，毒品危害防制條例第10條第1項、第2項，刑法第11條、第47
條第1項、第51條第5款，判決如主文。
本案經檢察官乙○○到庭執行職務。
中    華    民    國    99    年    2     月    11    日
                  刑事第二庭    法  官  郭德進
以上正本證明與原本無異。
如不服本判決應於收受判決後10日內向本院提出上訴書狀，並應
敘述具體理由；其未敘述上訴理由者，應於上訴期間屆滿後20日
內向本院補提理由書（均須按他造當事人之人數附繕本）「切勿
逕送上級法院」。
                                書記官  陳惠玲
中    華    民    國    99    年    2     月    11    日
附錄論罪科刑法條
毒品危害防制條例第10條
施用第一級毒品者，處 6 月以上 5 年以下有期徒刑。
施用第二級毒品者，處 3 年以下有期徒刑。

司法院資訊處製作；財團法人民間司法改革基金會備份。
